【裁判字號】    95,選訴,6
【裁判日期】    970606
【裁判案由】    違反選舉罷免法等
【裁判全文】
臺灣新竹地方法院宣示判決筆錄           95年度選訴字第6號
公  訴  人  臺灣新竹地方法院檢察署檢察官
被      告  丁○○
            戊○○
            庚○○
            癸○○
共      同  耿淑穎律師
選任辯護人  李明仙律師
上列被告等因違反選舉罷免法等案件，經檢察官提起公訴（95年
度選偵字第3號）後，聲請改依協商程序而為判決，本院於中華
民國97年6月6日下午4時在本院刑事第九法庭宣示判決，出席職
員如下：
法官起立朗讀判決主文、犯罪事實要旨、處罰條文及告以上訴限
制、期間並提出上訴狀之法院，且諭知記載其內容：
一、主  文：
    丁○○連續對於有投票權之人，交付賄賂，而約其投票權為
    一定之行使，處有期徒刑捌月；減為有期徒刑肆月，如易科
    罰金，以銀元佰元即新臺幣玖佰元折算壹日。褫奪公權壹
    年。
    戊○○連續對於有投票權之人，交付賄賂，而約其投票權為
    一定之行使，處有期徒刑捌月；減為有期徒刑肆月，如易科
    罰金，以銀元佰元即新臺幣玖佰元折算壹日。褫奪公權壹
    年。
    庚○○連續對於有投票權之人，交付賄賂，而約其投票權為
    一定之行使，處有期徒刑捌月；減為有期徒刑肆月，如易科
    罰金，以銀元佰元即新臺幣玖佰元折算壹日。褫奪公權壹
    年。
    癸○○連續對於有投票權之人，交付賄賂，而約其投票權為
    一定之行使，處有期徒刑捌月；減為有期徒刑肆月，如易科
    罰金，以銀元佰元即新臺幣玖佰元折算壹日。褫奪公權壹
    年。
二、犯罪事實要旨：
（一）丁○○、戊○○、庚○○、癸○○係民國94年12月30日投
      票之新竹縣議會第16屆縣議員第5選區侯選人陳英樓之陳
      氏宗親，其等4人均明知公職人員選舉乃民主政治重要一
      環，為期選賢與能及選舉之公正、公平，不得對於有投票
      權人交付賄賂，然其等為協助不知情之陳英樓能順利當選
      新竹縣議員，且明知午○○、丙○○、己○○○、壬○○○、辛○○○、未○○○、乙○○○、丑○○、寅○○、
      卯○○、巳○○○、辰○○○、子○○、甲○○等14人（
      均另行審結），均係上開選舉之有投票權之人，竟各別基
      於對於有投票權之人交付賄賂而約其就投票權為一定行使
      之概括犯意。
（二）丁○○明知午○○、丙○○2人，均係上開選舉之有投票
      權之人，竟基於對於有投票權之人交付賄賂而約其就投票
      權為一定行使之概括犯意，於94年11月中旬某不詳時間，
      在不詳地點，分別將新臺幣（下同）2,500元交付予午○○、500元交付予丙○○，並要求午○○、丙○○等2人，
      於該次新竹縣議員選舉時，投票支持陳英樓。
（三）戊○○明知己○○○、壬○○○、辛○○○等3人，均係
      上開選舉之有投票權之人，竟基於對於有投票權之人交付
      賄賂而約其就投票權為一定行使之概括犯意，於94年11月
      中旬某不詳時間，在不詳地點，分別將2,000元交付予己○○○、2,000元交付予壬○○○、2,000元交付予辛○○○，並要求己○○○、壬○○○、辛○○○等3人，於該
      次新竹縣議員選舉時，投票支持陳英樓。
（四）庚○○明知未○○○、乙○○○2人，均係上開選舉之有
      投票權之人，竟基於對於有投票權之人交付賄賂而約其就
      投票權為一定行使之概括犯意，庚○○於94年11月中旬某
      不詳時間，在不詳地點，分別將3,500元交付予未○○○
      、1,000元交付予乙○○○，並要求未○○○、乙○○○
      等2人，於該次新竹縣議員選舉時，投票支持陳英樓。
（五）癸○○明知丑○○、寅○○、卯○○、巳○○○、辰○○○、子○○、甲○○等7人，均係上開選舉之有投票權之
      人，竟基於對於有投票權之人交付賄賂而約其就投票權為
      一定行使之概括犯意，癸○○於94年11月中旬某不詳時間
      ，在不詳地點，分別將1,500元交付予丑○○、1,500元交
      付予寅○○、1,500元交付予卯○○、3,500元交付予巳○○○、1,500元交付予辰○○○、1,500元交付予子○○、
      1,500元交付予甲○○，並要求丑○○、寅○○、卯○○
      、巳○○○、辰○○○、子○○、甲○○等7人，於該次
      新竹縣議員選舉時，投票支持陳英樓。
三、處罰條文：
    修正前公職人員選舉罷免法第90條之1第1項，公職人員選舉
    罷免法第98條第3項，刑法第2條第1項前段、修正前刑法第5
    6條、第41條第1項前段，刑法第37條第2項，罰金罰鍰提高
    標準條例第1條前段、修正前罰金罰鍰提高標準條例第2條，
    現行法規所定貨幣單位折算新臺幣條例第2條，中華民國九
    十六年罪犯減刑條例第2條第1項第3款、第7條、第9條。
四、協商判決除有刑事訴訟法第454條之4第1項第1款於本訊問程
    序終結前，被告撤銷協商合意或檢察官撤回協商聲請者；第
    2款被告協商之意思非出於自由意志者；第4款被告所犯之罪
    非第455條之2第1項所定得以協商判決者；第6款被告有其他
    較重之裁判上一罪之犯罪事實者；第7款法院認應諭知免刑
    或免訴、不受理者情形之一，及違反同條第2項「法院應於
    協商合意範圍內為判決；法院為協商判決所科之刑，以宣告
    緩刑或2年以下有期徒刑、拘役或罰金為限」之規定者外，
    檢察官與被告均不得上訴。
五、如有前項得上訴之情形，得自收受宣示判決筆錄送達之日起
    10日內，向本院提出上訴書狀，上訴於第二審法院。
中    華    民    國    97    年    6     月    6     日
                  刑事第五庭    書記官  劉怡芳
                                法  官  蔡欣怡
以上筆錄正本係照原本作成。
中    華    民    國    97    年    6     月    6     日
                                書記官  劉怡芳
附錄本案論罪科刑法條全文：
修正前公職人員選舉罷免法第90條之1第1項
對於有投票權之人，行求期約或交付賄賂或其他不正利益，而約
其不行使投票權或為一定之行使者，處5年以下有期徒刑，得併
科新臺幣40萬元以上400萬元以下罰金。


司法院資訊處製作；財團法人民間司法改革基金會備份。
